【裁判字號】    95,台抗,441
【裁判日期】    951013
【裁判案由】    違反毒品危害防制條例聲明異議
【裁判全文】
最高法院刑事裁定              九十五年度台抗字第四四一號
再抗告人  甲○○
上列再抗告人因違反毒品危害防制條例經撤銷假釋聲明異議案件
，不服台灣高等法院中華民國九十五年八月十六日駁回其抗告之
裁定（九十五年度抗字第六五七號），提起再抗告，本院裁定如
下：
    主  文
再抗告駁回。
    理  由
按刑事訴訟法第四百八十四條規定：受刑人或其法定代理人或配
偶以檢察官執行之指揮為不當者，得向諭知該裁判之法院聲明異
議。又保安處分係對受處分人將來之危險性所為拘束其身體、自
由之處置，以達教化與治療之目的，為刑罰之補充制度。假釋出
獄者，假釋中付保護管束，屬於保安處分之一種，其目的在監督
受刑人釋放後之行狀與輔導其適應社會生活，期能繼續保持善行
。依保安處分執行法第六十四條第二項之規定，法務部得於地方
法院檢察署置觀護人，專司由檢察官指揮執行之保護管束事務，
因此受刑人假釋中之保護管束事務，自係由檢察官指揮執行。受
保護管束人違反保護管束規則，情節重大，而撤銷假釋，仍屬刑
事裁判執行之一環，為廣義之司法行政處分，受保護管束人對於
檢察官所指揮執行撤銷假釋之原因事實，如有不服，固非不得依
刑事訴訟法第四百八十四條之規定，俟檢察官指揮執行該假釋撤
銷後之殘刑時，由受刑人或其法定代理人或配偶向當初諭知該刑
事裁判之法院，聲明異議以求救濟。至於法務部依保安處分執行
法撤銷保護管束人假釋之處分，因尚未經檢察官指揮執行，即無
對該法務部之處分依刑事訴訟法第四百八十四條聲明異議之餘地
。查本件原裁定以再抗告人甲○○聲明異議意旨略稱：法務部民
國九十五年四月十八日法矯字第0950012982號撤銷受保護管束人
假釋處分書，係以聲明異議人即再抗告人於假釋期間交付保護管
束中，又因涉嫌販賣第二級毒品案件，經台灣高雄地方法院以九
十三年度重訴字第八十一號刑事判決論處罪刑，違反保安處分執
行法第七十四條之一第一、二款之規定，因依上開規定及同法第
七十四條之三諭知撤銷聲明異議人之假釋。惟聲明異議人與該案
內人士往還情形，並非如該案起訴書及判決書所認，爰請對該撤
銷假釋處分酌以暫緩執行，待該案判決確定後，方依法決定得否
撤銷假釋，始符法紀並維人權等語。係對法務部之處分書聲明異
議，並非對於檢察官根據上開處分書所為之指揮執行聲明異議，
依首開說明，即與刑事訴訟法第四百八十四條之規定不符。因而
維持第一審駁回其聲明異議之裁定，而駁回其抗告，經核並無不
合。再抗告意旨仍執前詞，置刑事訴訟法第四百八十四條之規定
於不顧，任憑己見，認其應得對法務部之撤銷受保護管束人假釋
之處分書聲明異議，指摘原裁定不當，自屬無據，為無理由，應
予駁回。
據上論結，應依刑事訴訟法第四百十二條，裁定如主文。
中    華    民    國  九十五  年    十    月   十三   日
                      最高法院刑事第六庭
                          審判長法官  林  增  福
                                法官  邵  燕  玲
                                法官  張  清  埤
                                法官  陳  世  雄
                                法官  蔡  國  在
      本件正本證明與原本無異
                                      書  記  官
中    華    民    國  九十五  年    十    月   十六   日
                                                   Ｒ


司法院資訊處製作；財團法人民間司法改革基金會備份。
